Hans Melchor Chavez

Full-Stack Web Developer

melchorhans@gmail.com | +51 990882111

LinkedIn | Github

Ingeniero de sistemas especializado en desarrollo de aplicaciones web, con conocimientos sólidos en business intelligence y ciberseguridad. Orientado a personas, con excelentes habilidades de comunicación y colaboración; motivado por los desafíos, orientado a resultados y con facilidad para resolver problemas de manera eficiente. Actualmente en búsqueda de nuevos retos profesionales para llevar mis habilidades a un nuevo nivel.

HABILIDADES TECNICAS

Javascript	HTML	CSS / SASS	Git / Github
Typescript	Angular	React	SQL Server
Postgresql	Nodejs	Nextjs	Nestjs

EXPERIENCIA

Academia la Fórmula XXI Lima, Perú

Academia dedicada a la enseñanza preuniversitaria

Desarrollador de software 10/06/2022–15/09/2023

- Implementación de tecnologías (Nextjs, MongoDB) para la optimización de la plataforma educativa, elevando la eficiencia y la experiencia del usuario.
- Mentoría enfocada en tecnologías web y estrategias de digitalización 2023 abordando temas como APIs y el desarrollo tanto en el backend como en el frontend para proporcionar una comprensión integral.

INAPSIS SAS Lima, Perú

Empresa dedicada al desarrollo de software

Docente de programación

01/03/2022 - 01/04/2022

• Curso intensivo de PHP para el desarrollo de aplicaciones nativas, con un enfoque especial en el uso de Ajax abordando temas como peticiones, sesiones y estrategias avanzadas para una implementación efectiva en el desarrollo web.

PROYECTOS

<u>Pokedex</u>: Aplicación que te permite capturar pokemons usando su api nativa. Realizado para contrastar las técnicas de Angular. Se utilizó Angular, PrimeNg y NodeJS.

<u>Chat en tiempo real</u>: Aplicación de mensajería en tiempo real. Realizado para simular cualquier sistema de mensajería en tiempo real. Se utilizó: React, Nodejs, Socket.io

<u>Crud Django</u>: Aplicación que te permite hacer las 4 actividades más básicas de un sistema. Realizado para contrastar las técnicas de Django. Se utilizó: Django

EDUCACION

Codeable	Lima, Perú
Programa educativo intensivo de desarrollo web full-stack (6 meses, tiempo completo)	2023 - 2024
Universidad José Faustino Sanchez Carrión	Lima, Perú
Bachiller en Ingeniería de Sistemas	2017– 2022

ADICIONAL

- Idiomas: Español nativo, Inglés básico.
- Otras habilidades: Power BI, Ciberseguridad.